# 政府补助

提问人：chuyazhou 时间：2017-06-13 09:35:10
个人理解：若上述研发项目最终资本化形成无形资产，并该无形资产为公司生产经营之用并产生收益并相应计提摊销的，可认为与日常经营活动相关，可以按照净额法调减无形资产的初始成本或者按照总额法随摊销进度计入其他收益。若上述研发项目最终没有形成无形资产而是费用化计入损益，贵公司若以研发业务为主业，主要以研发技术开发转让等获取收益，上述补助也可认为与日常经营活动相关，相应的计入其他收益比较合适。上述情形之外的，计入营业外收入比较合理。但贵公司应制定相应的划分的合理的制度，不能随意改变

回答人：chenyiwei
这样的意见比较合理。另外也可以理解为：产品的研发可以认为是日常活动；但对生产设备、内部管理信息系统等的研发不属于日常活动。

提问人：呼叫帮助 时间：2017-10-07 21:43:43
陈版，新政府补助准则中是否需要区分日常活动和非日常活动？

回答人：chenyiwei
要。目前官方的倾向性意见与我们的最初理解有差异，请具体以最终发布的官方应用指南为准。

提问人：dumingrain 时间：2017-09-04 17:13:05
陈版主：您好！咨询一个问题，一家公司有个工业升级的项目，项目总投资1.2亿元，其中购买资产0.67亿元，测试化验加工费0.1亿元，材料费0.25亿元等，项目自筹资金是0.9亿元，国拨资金0.3亿元。拨款文件或申请文件均没有明确国拨资金是用于购买资产或是其他，这种情况下如果区分收益相关和资产相关的补助金额？还有，此次政府只拨款50%，即0.15亿元，项目验收后再拨款0.15亿元，验收后收到 0.15亿元该如何来确认是收益相关还是资产？

回答人：chenyiwei
建议按照该项目的预算总投资中形成资产的支出和费用化支出的比例，将国拨资金合理划分为与资产相关的部分和与收益相关的部分。对于目前已收到的部分可以直接确认为政府补助；对于完工验收后收到的部分，则按同样方法确认为与资产相关的部分和与收益相关的部分，与收益相关的部分可在收到时直接计入损益（因为此时项目已完成，费用性支出已经发生完毕），与资产相关的部分则在相关支出形成的固定资产的剩余折旧年限内摊销。